【裁判字號】    96,上易,2069
【裁判日期】    970116
【裁判案由】    竊盜
【裁判全文】
臺灣高等法院臺中分院刑事判決        96年度上易字第2059號
上  訴  人  臺灣臺中地方法院檢察署檢察官
上  訴  人
即  被  告  謝嘉澍
被      告  乙○○
上列上訴人因被告竊盜案件，不服臺灣臺中地方法院96年度易字
第3439號中華民國96年8月16日、96年10月4日第一審判決（起訴
案號：臺灣臺中地方法院檢察署96年度偵字第7932號），提起上
訴，本院判決如下：
    主    文
上訴駁回。
    犯罪事實
一、謝嘉澍曾因違反毒品危害防制條例案件，經臺灣臺中地方法
    院判處有期徒刑6月確定，於民國95年9月21日執行完畢。乙
    ○○曾因違反毒品危害防制條例案件，經臺灣臺中地方法院
    判處有期徒刑 6月確定，於95年6月1日執行完畢。不料謝嘉
    澍、乙○○均不知悔改，復夥同張嘉宏（業經臺灣臺中地方
    法院判處應執行有期徒刑3年確定)，故意共同基於意圖為自
    己不法所有之犯意聯絡，由謝嘉澍駕駛其不知情舅父陳明坤
    所有之車牌4965-HZ號自用小客車，附載張嘉宏、乙○○2人
    ，於如附表所示之時間、地點，由謝嘉澍負責把風，張嘉宏
    、乙○○則分持謝嘉澍所有客觀上足供凶器使用之六角扳手
    及千斤頂（皆未扣案）等工具，或先以六角扳手將輪胎螺絲
    放鬆後，以千斤頂將車輛頂高，再將輪胎（均含鋁圈）取下
    ，並以磚塊將車輛頂住取下千斤頂；或以六角扳手竊取保險
    桿、備胎、避震器等物之方式，結夥三人共同竊取如附表所
    示楊英櫻等31人之物，得手後，先後售予位於台中市南屯區
    ○○○路968之3號勝收資源回收場之林碧連（因不知情，業
    經檢察官不起訴處分)，及售予位於台中縣烏日鄉九如巷328
    之7號順億五金資源回收場之王裕文(因不知情，亦經檢察官
    不起訴處分），變賣所得三人朋分花用。嗣經警於96年1月7
    日調閱台中市○○○路與永春路口交岔路口之監視畫面，發
    現駕駛車牌4965－HZ號自用小客車者涉嫌重大，乃通知謝嘉
    澍到案說明，始查悉上情。
二、案經臺中市警察局第四分局報告臺灣臺中地方法院檢察署偵
    查起訴。
    理    由
一、上開犯罪事實，業據上訴人即被告謝嘉澍、被告乙○○於原
    審及本院均坦承不諱，核與被害人楊英櫻、洪士軒、盧晁雍
    、李淑美、趙心蘋、紀秀幸、廖添宏、陳家鴻、張均程、陳
    志遠、林猷超、林千郁、黃秋槿、鄧賴月女、李弘仁、劉淑
    惠、徐維鴻、鄭玲照、莊家明、陳志維、徐秀瑛、林晃毅、
    吳克智、顏志哲、林金玉、游彩年、陳以萱、王順興、盧正
    烈、梁榮豊、陳振銘及證人林碧連、王裕文分別於警詢及偵
    查中證述或指述之情節相符，復與同案被告張嘉宏所供述各
    情相吻合，並有路口監視器翻拍照片8張、收贓處所照片4張
    、位置圖2張、竊盜案現場照片圖31張及竊盜案現場圖6紙附
    卷可稽，足見被告謝嘉澍、乙○○之自白與事實相符。又刑
    法第321條第1項第 3款所規定之攜帶兇器竊盜罪，係以行為
    人攜帶兇器竊盜為其加重條件，此所謂兇器，其種類並無限
    制，凡客觀上足對人之生命、身體、安全構成威脅，具有危
    險性之兇器均屬之，且祇須行竊時攜帶此種具有危險性之兇
    器為已足，並不以攜帶之初有行兇之意圖為必要 (最高法院
    79年台上字第5253號判例參照）。查被告謝嘉澍、乙○○持
    以竊取輪胎使用之六角扳手、千金頂等工具，均為金屬材質
    製品，質地堅硬，可供傷害人體使用，客觀上足以對人之生
    命、安全構成威脅，自屬兇器無疑。
二、核被告謝嘉澍、乙○○所為如附表所示31次之犯行，均係犯
    刑法第321條第1項第3款、第4款結夥三人以上攜帶兇器之加
    重竊盜罪。被告謝嘉澍、乙○○與同案被告張嘉宏就上述犯
    行間，互有犯意之聯絡及行為之分擔，均為共同正犯。被告
    所為如附表所示31次竊盜之犯行，犯意各別，被害客體不同
    ，均屬獨立之犯罪行為，自應分論併罰。被告謝嘉澍曾因違
    反毒品危害防制條例案件，經臺灣臺中地方法院判處有期徒
    刑6月確定，於95年9月21日執行完畢；被告乙○○曾因違反
    毒品危害防制條例案件，經臺灣臺中地方法院判處有期徒刑
    6月確定，於95年6月1日執行完畢，各有臺灣高等法院被告
    前案紀錄表附卷可稽，其2人於5年內故意再犯本件均為有期
    徒刑以上之罪，皆係累犯，應各依刑法第47條第1項之規定
    ，加重其刑。又被告謝嘉澍、乙○○如附表所示之犯罪時間
    均在96年 4月24日以前，各經宣告未逾有期徒刑1年6月之刑
    ，無中華民國九十六年罪犯減刑條例第3條第1項所定不予減
    刑之情形，均合於減刑條件，應併為諭知減得之刑。
三、原審法院因認被告謝嘉澍、乙○○之罪證明確，適用刑法第
    28條、第321條第1項第3款、第4款、第51條第 5款，中華民
    國九十六年罪犯減刑條例第2條第1項第3款、第7條等規定，
    並審酌被告謝嘉澍、乙○○有上開前科紀錄，素行不佳，仍
    不思循正當途徑賺取財物，竟貪圖私慾，夥同共犯張嘉宏，
    以上述方法，竊盜如附表所示被害人楊英櫻等31人之財物，
    對於民眾之財產安全及社會治安危害非輕，迄今未與被害人
    楊英櫻等31人和解，賠償渠等所受之損失，惟念其犯後坦承
    犯行，態度尚佳，及犯罪之動機、目的、手段、智識程度、
    生活狀況等一切情狀，分別量處如附表所示之刑及諭知所減
    得之刑，並各定其應執行刑均為有期徒刑 3年，另說明被告
    等持以行竊之六角扳手、千斤頂等物，雖屬被告謝嘉澍所有
    供犯罪所用之工具，但非違禁物且未扣案，為避免將來執行
    困難，不另為沒收之諭知。核其認事用法均無違誤，量刑亦
    屬妥適，應予維持。被告謝嘉澍上訴未提出其他有利事證，
    指摘原審量刑過重，為無理由，應予駁回。又檢察官上訴，
    認被告乙○○先後共有31次加重竊盜犯行，原審僅定應執行
    刑有期徒刑 3年且未令入勞動場所強制工作，難謂妥適，因
    而指摘原審判決不當。惟本件被告乙○○與同案被告謝嘉澍
    、張嘉宏參與犯罪之情節均相同，原審據以量處相同之罪刑
    ，所定之應執行刑亦未違背刑法第51條第 5款之規定，檢察
    官就同案被告謝嘉澍、張嘉宏部分，均未為被告之不利益提
    起上訴，原審判決亦無因適用法律不當而應撤銷之情事，依
    刑事訴訟第 370條規定，本院無從就被告謝嘉澍部分諭知較
    重於原審判決之刑，且共犯張嘉宏部分業經原審判處應執行
    有期徒刑 3年確定，如僅就被告乙○○部分加重其應執行刑
    並令入勞動場所強制工作，即有違情節相同共犯間之罪刑應
    平等相當之原則，是檢察官之上訴亦無理由，應予駁回。
四、被告謝嘉澍經合法傳喚，無正當之理由不到庭，爰不待其陳
    述，逕行判決。
五、據上論斷，應依刑事訴訟法第371條、第368條，判決如主文
    。
本案經檢察官甲○○到庭執行職務。
中    華    民    國    97    年    1     月    16    日
            刑事第六庭    審判長法  官  李  文  雄
                                法  官  林  靜  芬
                                法  官  張  恩  賜
上列正本證明與原本無異。
不得上訴。
                                書記官  陳  如  慧
中    華    民    國    97    年    1     月    16    日
附錄論罪科刑法條
刑法第321條第1項：
犯竊盜罪而有左列情形之一者，處六月以上五年以下有期徒刑：
一、於夜間侵入住宅或有人居住之建築物、船艦或隱匿其內而犯
    之者。
二、越門扇、牆垣或其他安全設備而犯之者。
三、攜帶兇器而犯之者。
四、結夥三人以上而犯之者。
五、乘火災、水災或其他災害之際而犯之者。
六、在車站或埠頭而犯之者。
┌─────────────────────────────────────┐
│附表：                                                                    │
├──┬──────┬───┬───┬─────────┬─────────┤
│    │            │      │被害人│                  │                  │
│編號│時        間│地  點│及遭竊│犯   罪   方   法 │所犯罪名及所處之刑│
│    │            │      │車輛  │                  │                  │
├──┼──────┼───┼───┼─────────┼─────────┤
│ １ │95年10月1日0│台中市│楊英櫻│由謝嘉澍負責把風，│乙○○結夥三人以上│
│    │時30分發現遭│南屯區│車牌15│張嘉宏及楊敬暉則分│攜帶兇器竊盜，累犯│
│    │竊前某時    │惠中路│26－MY│持謝嘉澍所有客觀上│，處有期徒刑捌月，│
│    │            │與大墩│號自用│足供凶器使用之六角│減為有期徒刑肆月。│
│    │            │四街口│小客車│扳手及千斤頂，先以│                  │
│    │            │      │      │六角扳手將輪胎螺絲│                  │
│    │            │      │      │放鬆後，以千斤頂將│                  │
│    │            │      │      │車輛頂高，再將輪胎│                  │
│    │            │      │      │取下並以磚塊將車輛│                  │
│    │            │      │      │頂住取下千斤頂，竊│                  │
│    │            │      │      │取汽車輪胎（含鋁圈│                  │
│    │            │      │      │）2個。           │                  │
├──┼──────┼───┼───┼─────────┼─────────┤
│ ２ │95年10月6日2│台中市│洪士軒│同上              │乙○○結夥三人以上│
│    │2 時20分發現│建國北│車牌66│                  │攜帶兇器竊盜，累犯│
│    │遭竊前某時  │路一段│28－LF│                  │，處有期徒刑捌月，│
│    │            │151號 │號自用│                  │減為有期徒刑肆月。│
│    │            │      │小客車│                  │                  │
├──┼──────┼───┼───┼─────────┼─────────┤
│ ３ │95年10月11日│台中市│盧晁雍│同上              │乙○○結夥三人以上│
│    │17時許發現遭│永春東│車牌3V│                  │攜帶兇器竊盜，累犯│
│    │竊前某時    │路1390│－0576│                  │，處有期徒刑捌月，│
│    │            │號之2 │號自用│                  │減為有期徒刑肆月。│
│    │            │      │小客車│                  │                  │
├──┼──────┼───┼───┼─────────┼─────────┤
│ ４ │95年10月11日│台中市│李淑美│同上              │乙○○結夥三人以上│
│    │18時30分發現│工業一│車牌57│                  │攜帶兇器竊盜，累犯│
│    │遭竊前某時  │路與天│26－ND│                  │，處有期徒刑捌月，│
│    │            │佑街口│號自用│                  │減為有期徒刑肆月。│
│    │            │      │小客車│                  │                  │
├──┼──────┼───┼───┼─────────┼─────────┤
│    │            │      │      │                  │                  │
│５  │95年10月12日│台中市│趙心蘋│同上              │乙○○結夥三人以上│
│    │8 時發現遭竊│河南路│車牌X5│                  │攜帶兇器竊盜，累犯│
│    │前某時      │4段688│－3437│                  │，處有期徒刑捌月，│
│    │            │巷口對│號自用│                  │減為有期徒刑肆月。│
│    │            │面停車│小客車│                  │                  │
│    │            │格    │      │                  │                  │
├──┼──────┼───┼───┼─────────┼─────────┤
│ ６ │95年10月14日│台中市│紀秀幸│由謝嘉澍負責把風，│乙○○結夥三人以上│
│    │9 時30分發現│干城街│車牌3R│張嘉宏及楊敬暉則分│攜帶兇器竊盜，累犯│
│    │遭竊前某時  │194巷 │－8968│持謝嘉澍所有客觀上│，處有期徒刑捌月，│
│    │            │口    │號自用│足供凶器使用之六角│減為有期徒刑肆月。│
│    │            │      │小客車│扳手及千斤頂，先以│                  │
│    │            │      │      │六角扳手將輪胎螺絲│                  │
│    │            │      │      │放鬆後，以千斤頂將│                  │
│    │            │      │      │車輛頂高，再將輪胎│                  │
│    │            │      │      │取下並以磚塊將車輛│                  │
│    │            │      │      │頂住取下千斤頂，竊│                  │
│    │            │      │      │取汽車輪胎（含鋁圈│                  │
│    │            │      │      │）1個。           │                  │
├──┼──────┼───┼───┼─────────┼─────────┤
│ ７ │95年10月14日│台中市│廖添宏│由謝嘉澍負責把風，│乙○○結夥三人以上│
│    │18時發現遭竊│忠明南│車號不│張嘉宏及楊敬暉則分│攜帶兇器竊盜，累犯│
│    │前某時      │路 686│詳    │持謝嘉澍所有客觀上│，處有期徒刑捌月，│
│    │            │號前  │      │足供凶器使用之六角│減為有期徒刑肆月。│
│    │            │      │      │扳手及千斤頂，先以│                  │
│    │            │      │      │六角扳手將輪胎螺絲│                  │
│    │            │      │      │放鬆後，以千斤頂將│                  │
│    │            │      │      │車輛頂高，再將輪胎│                  │
│    │            │      │      │取下並以磚塊將車輛│                  │
│    │            │      │      │頂住取下千斤頂，竊│                  │
│    │            │      │      │取汽車輪胎（含鋁圈│                  │
│    │            │      │      │）2個。           │                  │
├──┼──────┼───┼───┼─────────┼─────────┤
│ ８ │95年10月14日│台中市│陳家鴻│同上              │乙○○結夥三人以上│
│    │14時40分發現│博館路│車牌20│                  │攜帶兇器竊盜，累犯│
│    │遭竊前某時  │57號前│68－HY│                  │，處有期徒刑捌月，│
│    │            │      │號自用│                  │減為有期徒刑肆月。│
│    │            │      │小客車│                  │                  │
├──┼──────┼───┼───┼─────────┼─────────┤
│ ９ │95年11月17日│台中市│張均程│由謝嘉澍負責把風，│乙○○結夥三人以上│
│    │11時發現遭竊│太原路│車號不│張嘉宏及楊敬暉則分│攜帶兇器竊盜，累犯│
│    │前某時      │二段32│詳    │持謝嘉澍所有客觀上│，處有期徒刑捌月，│
│    │            │號    │      │足供凶器使用之六角│減為有期徒刑肆月。│
│    │            │      │      │扳手及千斤頂，竊取│                  │
│    │            │      │      │先貨車保險桿1支(內│                  │
│    │            │      │      │骨架及霧燈）、貨車│                  │
│    │            │      │      │備胎(含鋁圈)1個。 │                  │
├──┼──────┼───┼───┼─────────┼─────────┤
│ １０ │95年10月17日│台中市│林猷超│由謝嘉澍負責把風，│乙○○結夥三人以上│
│    │15時32分發現│文心南│車牌15│張嘉宏及楊敬暉則分│攜帶兇器竊盜，累犯│
│    │遭竊前某時  │5路100│80－BB│持謝嘉澍所有客觀上│，處有期徒刑捌月，│
│    │            │號    │號自用│足供凶器使用之六角│減為有期徒刑肆月。│
│    │            │      │小客車│扳手及千斤頂，先以│                  │
│    │            │      │      │六角扳手將輪胎螺絲│                  │
│    │            │      │      │放鬆後，以千斤頂將│                  │
│    │            │      │      │車輛頂高，再將輪胎│                  │
│    │            │      │      │取下並以磚塊將車輛│                  │
│    │            │      │      │頂住取下千斤頂，竊│                  │
│    │            │      │      │取汽車輪胎（含鋁圈│                  │
│    │            │      │      │）2個。           │                  │
├──┼──────┼───┼───┼─────────┼─────────┤
│  │95年10月17日│台中市│林千郁│同上              │乙○○結夥三人以上│
│    │16時15分發現│精誠南│車牌98│                  │攜帶兇器竊盜，累犯│
│    │遭竊前某時  │路一段│78－LA│                  │，處有期徒刑捌月，│
│    │            │137巷 │號自用│                  │減為有期徒刑肆月。│
│    │            │      │小客車│                  │                  │
├──┼──────┼───┼───┼─────────┼─────────┤
│  │95年10月17日│台中市│黃秋槿│同上              │乙○○結夥三人以上│
│    │21時45分發現│永春東│車牌97│                  │攜帶兇器竊盜，累犯│
│    │遭竊前某時  │二路與│25－LJ│                  │，處有期徒刑捌月，│
│    │            │豐功路│號自用│                  │減為有期徒刑肆月。│
│    │            │口    │小客車│                  │                  │
├──┼──────┼───┼───┼─────────┼─────────┤
│  │95年10月18日│台中市│鄧賴月│同上              │乙○○結夥三人以上│
│    │20時發現遭竊│大墩南│女    │                  │攜帶兇器竊盜，累犯│
│    │前某時      │路 393│車牌3R│                  │，處有期徒刑捌月，│
│    │            │號    │－7528│                  │減為有期徒刑肆月。│
│    │            │      │號自用│                  │                  │
│    │            │      │小客車│                  │                  │
├──┼──────┼───┼───┼─────────┼─────────┤
│  │95年10月18日│台中市│李弘仁│同上              │乙○○結夥三人以上│
│    │22時30分發現│豐富路│車牌17│                  │攜帶兇器竊盜，累犯│
│    │遭竊前某時  │與文心│87－LE│                  │，處有期徒刑捌月，│
│    │            │南五路│號自用│                  │減為有期徒刑肆月。│
│    │            │      │小客車│                  │                  │
├──┼──────┼───┼───┼─────────┼─────────┤
│  │95年10月19日│台中市│劉淑惠│同上              │乙○○結夥三人以上│
│    │19時45分發現│向心南│車號77│                  │攜帶兇器竊盜，累犯│
│    │遭竊前某時  │路豐樂│55－HV│                  │，處有期徒刑捌月，│
│    │            │公園前│號自用│                  │減為有期徒刑肆月。│
│    │            │      │小客車│                  │                  │
├──┼──────┼───┼───┼─────────┼─────────┤
│  │95年10月20日│台中市│徐維鴻│同上              │乙○○結夥三人以上│
│    │10時發現遭竊│南屯路│車牌73│                  │攜帶兇器竊盜，累犯│
│    │前某時      │與忠明│69－DN│                  │，處有期徒刑捌月，│
│    │            │南路口│號自用│                  │減為有期徒刑肆月。│
│    │            │      │小客車│                  │                  │
├──┼──────┼───┼───┼─────────┼─────────┤
│  │95年10月20日│台中市│鄭玲照│同上              │乙○○結夥三人以上│
│    │16時10分發現│文心南│車牌不│                  │攜帶兇器竊盜，累犯│
│    │遭竊前某時  │7 路與│詳    │                  │，處有期徒刑捌月，│
│    │            │向心南│      │                  │減為有期徒刑肆月。│
│    │            │路口  │      │                  │                  │
├──┼──────┼───┼───┼─────────┼─────────┤
│  │95年10月20日│台中市│莊家明│同上              │乙○○結夥三人以上│
│    │15時發現遭竊│大忠南│車牌12│                  │攜帶兇器竊盜，累犯│
│    │前某時      │街172 │97－JZ│                  │，處有期徒刑捌月，│
│    │            │號    │號自用│                  │減為有期徒刑肆月。│
│    │            │      │小客車│                  │                  │
├──┼──────┼───┼───┼─────────┼─────────┤
│  │95年10月20日│台中市│陳志維│同上              │乙○○結夥三人以上│
│    │18時30分發現│忠明南│車牌99│                  │攜帶兇器竊盜，累犯│
│    │遭竊前某時  │路522 │27－LC│                  │，處有期徒刑捌月，│
│    │            │號對面│號自用│                  │減為有期徒刑肆月。│
│    │            │      │小客車│                  │                  │
├──┼──────┼───┼───┼─────────┼─────────┤
│  │95年10月23日│台中市│徐秀瑛│由謝嘉澍負責把風，│乙○○結夥三人以上│
│    │17時發現遭竊│永春東│車牌不│張嘉宏及楊敬暉則分│攜帶兇器竊盜，累犯│
│    │前某時      │3路301│詳    │持謝嘉澍所有客觀上│，處有期徒刑捌月，│
│    │            │巷口  │      │足供凶器使用之六角│減為有期徒刑肆月。│
│    │            │      │      │扳手及千斤頂，先以│                  │
│    │            │      │      │六角扳手將輪胎螺絲│                  │
│    │            │      │      │放鬆後，以千斤頂將│                  │
│    │            │      │      │車輛頂高，再將輪胎│                  │
│    │            │      │      │取下並以磚塊將車輛│                  │
│    │            │      │      │頂住取下千斤頂，竊│                  │
│    │            │      │      │取汽車輪胎（含鋁圈│                  │
│    │            │      │      │)1個及前後避震器各│                  │
│    │            │      │      │1個。             │                  │
├──┼──────┼───┼───┼─────────┼─────────┤
│  │95年10月20日│台中市│林晃毅│由謝嘉澍負責把風，│乙○○結夥三人以上│
│    │20時15分發現│大墩6 │車牌LH│張嘉宏及楊敬暉則分│攜帶兇器竊盜，累犯│
│    │遭竊前某時  │街與惠│－0997│持謝嘉澍所有客觀上│，處有期徒刑捌月，│
│    │            │文路口│號自用│足供凶器使用之六角│減為有期徒刑肆月。│
│    │            │      │小客車│扳手及千斤頂，先以│                  │
│    │            │      │      │六角扳手將輪胎螺絲│                  │
│    │            │      │      │放鬆後，以千斤頂將│                  │
│    │            │      │      │車輛頂高，再將輪胎│                  │
│    │            │      │      │取下並以磚塊將車輛│                  │
│    │            │      │      │頂住取下千斤頂，竊│                  │
│    │            │      │      │取汽車輪胎（含鋁圈│                  │
│    │            │      │      │）2個。           │                  │
├──┼──────┼───┼───┼─────────┼─────────┤
│  │95年10月28日│台中市│吳克智│同上              │乙○○結夥三人以上│
│    │17時發現遭竊│五權西│車牌14│                  │攜帶兇器竊盜，累犯│
│    │前某時      │路與忠│87－HH│                  │，處有期徒刑捌月，│
│    │            │勇路口│號自用│                  │減為有期徒刑肆月。│
│    │            │      │小客車│                  │                  │
├──┼──────┼───┼───┼─────────┼─────────┤
│  │95年10月28日│台中市│顏志哲│由謝嘉澍負責把風，│乙○○結夥三人以上│
│    │19時20分    │大墩四│車牌20│張嘉宏及楊敬暉則分│攜帶兇器竊盜，累犯│
│    │            │街 496│93－JA│持謝嘉澍所有客觀上│，處有期徒刑捌月，│
│    │            │號    │號自用│足供凶器使用之六角│減為有期徒刑肆月。│
│    │            │      │小客車│扳手及千斤頂，先以│                  │
│    │            │      │      │六角扳手將輪胎螺絲│                  │
│    │            │      │      │放鬆，再用千斤頂將│                  │
│    │            │      │      │車輛頂高竊取汽車輪│                  │
│    │            │      │      │胎（含鋁圈）1 個，│                  │
│    │            │      │      │再以磚塊頂住車輛取│                  │
│    │            │      │      │下千斤頂，得手後，│                  │
│    │            │      │      │尚未取走輪胎，即為│                  │
│    │            │      │      │車主顏志哲發覺而出│                  │
│    │            │      │      │聲阻止，謝嘉澍等3 │                  │
│    │            │      │      │人見狀即逃離現場。│                  │
├──┼──────┼───┼───┼─────────┼─────────┤
│  │95年10月28日│台中市│林金玉│由謝嘉澍負責把風，│乙○○結夥三人以上│
│    │20時發現遭竊│工業區│車牌20│張嘉宏及楊敬暉則分│攜帶兇器竊盜，累犯│
│    │前某時      │一路72│29－NB│持謝嘉澍所有客觀上│，處有期徒刑捌月，│
│    │            │巷48號│號自用│足供凶器使用之六角│減為有期徒刑肆月。│
│    │            │      │小客車│扳手及千斤頂，先以│                  │
│    │            │      │      │六角扳手將輪胎螺絲│                  │
│    │            │      │      │放鬆後，以千斤頂將│                  │
│    │            │      │      │車輛頂高，再將輪胎│                  │
│    │            │      │      │取下並以磚塊將車輛│                  │
│    │            │      │      │頂住取下千斤頂，竊│                  │
│    │            │      │      │取汽車輪胎（含鋁圈│                  │
│    │            │      │      │）2個。           │                  │
├──┼──────┼───┼───┼─────────┼─────────┤
│  │95年10月29日│台中市│游彩年│同上              │乙○○結夥三人以上│
│    │16時30分發現│福科路│車牌99│                  │攜帶兇器竊盜，累犯│
│    │遭竊前某時  │479 號│32－號│                  │，處有期徒刑捌月，│
│    │            │之1前 │自用小│                  │減為有期徒刑肆月。│
│    │            │      │客車  │                  │                  │
│    │            │      │      │                  │                  │
│    │            │      │      │                  │                  │
│    │            │      │      │                  │                  │
├──┼──────┼───┼───┼─────────┼─────────┤
│  │95年12 月2日│台中市│陳志遠│由謝嘉澍負責把風，│乙○○結夥三人以上│
│    │23時許發現遭│公益路│車牌24│張嘉宏及楊敬暉則分│攜帶兇器竊盜，累犯│
│    │竊前某時    │與英才│71－CC│持謝嘉澍所有客觀上│，處有期徒刑捌月，│
│    │            │路口  │號自用│足供凶器使用之六角│減為有期徒刑肆月。│
│    │            │      │小貨車│扳手等物，竊取前保│                  │
│    │            │      │      │險桿1支、2471-CC車│                  │
│    │            │      │      │牌1面、貨車備胎1個│                  │
│    │            │      │      │（含鋁圈）。      │                  │
├──┼──────┼───┼───┼─────────┼─────────┤
│  │96年1月7日11│台中市│陳以萱│由謝嘉澍負責把風，│乙○○結夥三人以上│
│    │時30分發現遭│天保街│車牌NJ│張嘉宏及楊敬暉則分│攜帶兇器竊盜，累犯│
│    │竊前某時    │60號前│－1191│持謝嘉澍所有客觀上│，處有期徒刑捌月，│
│    │            │      │號自用│足供凶器使用之六角│減為有期徒刑肆月。│
│    │            │      │小客車│扳手及千斤頂，先以│                  │
│    │            │      │      │六角扳手將輪胎螺絲│                  │
│    │            │      │      │放鬆後，以千斤頂將│                  │
│    │            │      │      │車輛頂高，再將輪胎│                  │
│    │            │      │      │取下並以磚塊將車輛│                  │
│    │            │      │      │頂住取下千斤頂，竊│                  │
│    │            │      │      │取汽車輪胎（含鋁圈│                  │
│    │            │      │      │）2個。           │                  │
├──┼──────┼───┼───┼─────────┼─────────┤
│  │96年1月7日19│台中市│王順興│同上              │乙○○結夥三人以上│
│    │時30分發現遭│漢口路│車牌17│                  │攜帶兇器竊盜，累犯│
│    │竊前某時    │與梅川│37－FZ│                  │，處有期徒刑捌月，│
│    │            │東路口│號自用│                  │減為有期徒刑肆月。│
│    │            │      │小客車│                  │                  │
├──┼──────┼───┼───┼─────────┼─────────┤
│  │96年1月7日22│台中市│盧正烈│同上              │乙○○結夥三人以上│
│    │時30分發現遭│永春東│車牌49│                  │攜帶兇器竊盜，累犯│
│    │竊前某時    │七路66│65－HZ│                  │，處有期徒刑捌月，│
│    │            │1號前 │號自用│                  │減為有期徒刑肆月。│
│    │            │      │小客車│                  │                  │
├──┼──────┼───┼───┼─────────┼─────────┤
│  │96年1月7日23│台中市│梁榮豊│同上              │乙○○結夥三人以上│
│    │時發現遭竊前│永春東│車牌09│                  │攜帶兇器竊盜，累犯│
│    │某時        │七路與│13－NS│                  │，處有期徒刑捌月，│
│    │            │干城街│號自用│                  │減為有期徒刑肆月。│
│    │            │口    │小客車│                  │                  │
│    │            │      │      │                  │                  │
├──┼──────┼───┼───┼─────────┼─────────┤
│  │96年1月7日23│台中市│陳振銘│同上              │乙○○結夥三人以上│
│    │時許發現遭竊│青島路│車牌不│                  │攜帶兇器竊盜，累犯│
│    │前某時      │與文昌│詳    │                  │，處有期徒刑捌月，│
│    │            │東四街│      │                  │減為有期徒刑肆月。│
└──┴──────┴───┴───┴─────────┴─────────┘


司法院資訊處製作；財團法人民間司法改革基金會備份。
